【裁判字號】    88,交上易,1713
【裁判日期】    890518
【裁判案由】    過失傷害
【裁判全文】
臺灣高等法院臺南分院刑事判決          八十八年度交上易字第一七一三號   Ｃ
      上  訴  人  臺灣台南地方法院檢察署檢察官
      上  訴  人
      即  被  告  乙  ○  ○
      選任辯護人  孫  嘉  男
右上訴人因被告過失傷害案件，不服臺灣臺南地方法院八十八年度交易字第二三四號
中華民國八十八年八月十九日第一審判決（起訴案號：臺灣臺南地方法院檢察署八十
八年度偵字第六五二八號），提起上訴，本院判決如左：
      主      文
原判決撤銷。
乙○○無罪。
      理      由
一、本件公訴意旨略以：被告乙○○係上進貨運公司司機，以從事駕駛為其業務之人
    ，於民國八十八年三月三十一日下午二時二十五分許，駕駛上進貨運公司所有之
    車號ＸＣ－０八一號營業大貨車，沿台南市○○路一三八號旁之無名巷由北往南
    方向行駛，途經該無名巷與小東路交岔路口時，原應注意其為支線道車應暫停讓
    幹線道車先行，且依當時情況，又無不能注意之情形，竟疏於注意讓幹線道車先
    行，適有甲○○騎乘ＭＵＷ－七三一號機車，沿台南市○○路外側快車道由西向
    東方向行駛，至該路口時亦疏未注意減速慢行，致撞及乙○○所駕駛之營業大貨
    車，使甲○○受有左手掌骨折併脫位、臉骨骨折及尿道斷裂等傷害。乙○○於未
    被有偵查權之公務員或機關發覺其為犯嫌前，向到場處理之警員自首，因認其犯
    刑法第二百八十四條第二項前段之過失傷害罪嫌云云。
二、訊據被告固不否認有於右揭時、地駕駛其公司所有營業大貨車與被害人甲○○所
    駕駛之機車發生擦撞致林某受傷之事實，惟辯稱，伊駕貨車途經肇事地點，確遵
    守規定停車並注意無左右來車時，以時速約十公里之速度穿越幹道小東路，而於
    通過三分之二處快進入巷口，始被甲○○所駕之機車追撞右後方，且當日伊所駕
    之貨車覆蓋紅色帆布，極為醒目，依當時之天候、路況甲○○均非不能注意，竟
    未減速而追撞伊所駕之貨車，肇事責任應歸甲○○，伊已盡到注意義務，並無過
    失云云。
三、公訴人認被告應負過失責任，無非以：被告駕駛貨車行經無號誌交岔路口，支線
    道車未讓幹線道車先行，違反道路交通安全規則第一百零二條第一項第二款規定
    為據。惟查：
    （一）依本件肇事現場圖顯示，被告所駕駛之大貨車由北向南，當時已穿越小東
          路中央分隔島，且正準備進入對街巷道，而告訴人所駕之機車於小東路上
          由西向東，並在外側快車道上摔倒，造成二、一公尺之刮痕再撞進被告所
          駕駛大貨車車底。是被告所辯，本件事故並非兩車相撞，而係告訴人駕駛
          機車摔倒後撞進其車底受傷一節，應可採信。又道路交通安全規則第一百
          零二條第一項第六款規定：「轉彎車應讓直行車先行，但直行車尚未進入
          交岔路口，而轉彎車已達中心處開始轉彎，直行車應讓轉彎車先行」，故
          支線道車已通過幹線道中心，即將通過路口，並進入另支線道，同一法理
          幹線道車應讓支線道車先行。本件被告所駕之人貨車既已穿越小東路中央
          分隔島（即通過幹線道中心），且正準備進入對街巷道，告訴人所駕之機
          車即有讓行之義務。
    （二）又被告堅稱：伊由北向南，要進入菜市場，確曾注意左右無來車，始慢速
          通過，並無過失，核與証人廖敏慧所供：肇事時我在場，我看當時沒有車
          ，被告車子要過來，我也想過去，突然聽到碰的一聲，機車滑到貨車底下
          等情相符，參以當天天候良好，被告所駕之貨車覆蓋紅色帆布，極為醒目
          ，有照片附卷可按，告訴人竟疏未注意車前狀況，採取必要安全措施，且
          行經閃黃燈路口及近行人穿越道，未減速慢行，應負過失責任。即臺灣省
          車輛行車事故覆議鑑定委員會鑑定結果亦認：告訴人甲○○駕駛重機車，
          行經閃黃號誌交岔路口，未減速且未注意車前狀況，煞車失控滑倒，撞及
          將完成通過路口之婁車，為肇事原因，乙○○無肇事因素。是公訴人徒以
          被告駕駛貨車行經無號誌交岔路口，支線道車未讓幹線道車先行即認有過
          失，尚乏依據，從而被告所辯伊無過失一節，應可認定。其他又查無確切
          証據足以証明被告有過失之犯行，其犯罪既不能証明，依法自應諭知無罪
          之判決。
四、原審未予詳查，遽而論罪科刑，尚有未洽，公訴人上訴意旨，循告訴人之請求，
    認原審量刑太輕，請求從重量刑，固不足採，被告上訴意旨，否認犯罪，指摘原
    判決不當，為有理由，爰撤銷原判決，另為無罪之諭知，以期適法。
五、據上論斷，應依刑事訴訟法第三百六十九條第一項前段、第三百六十四條、第三
    百零一條第一項，判決如主文。
本案經檢察官劉欽銘到庭執行職務。
中    華    民    國      八十九      年      五      月      十八      日
                                  臺灣高等法院臺南分院刑事第六庭
                                      審判長法官  戴    勝    利
                法官  徐    宏    志
                                            法官  顏    基    典
右正本證明與原本無異。
不得上訴。
                                      法院書記官  吳    銘    添
中    華    民    國      八十九      年      五      月      十九      日


司法院資訊處製作；財團法人民間司法改革基金會備份。
